臺灣高等法院刑事判決
111年度上易字第742號
上  訴  人  
即  被  告  吳永成



選任辯護人  劉貹岩律師(法扶律師)
上列上訴人即被告因恐嚇等案件，不服臺灣桃園地方法院110年
度易緝字第44號，中華民國111年3月30日第一審判決（起訴案號
：臺灣桃園地方檢察署108年度偵字第33451號），提起上訴，本
院判決如下：
    主  文
原判決關於附表一編號1、3部分暨有期徒刑定應執行部分，均撤
銷。
吳永成犯如附表一編號1、3「本院主文」欄所示之罪，各處如附
表一編號1、3「本院主文」欄所示之刑。
其他上訴駁回。
上開撤銷改判所處有期徒刑部分與上訴駁回（即竊盜罪）部分，
應執行有期徒刑陸月，如易科罰金，以新臺幣壹仟元折算壹日。
    犯罪事實
一、吳永成於民國108年3月19日至30日晚間6時58分前之某時許
    ，在不詳地點，見周佳穎所有卡號0000000000之無記名悠遊
    卡1張遺落，竟意圖為自己不法之所有，並基於侵占離本人
    所持有之物之犯意，將該悠遊卡侵占入己。
二、又另起犯意，於108年3月30日晚間6時58分許，在桃園市○○
    區○○路000號旁，意圖為自己不法之所有，基於竊盜之犯意
    ，徒手竊得羅苡文置於車牌號碼000-0000號重型機車龍頭下
    面開放式的置物空間內之IPHONE手機1支(IMEI：0000000000
    00000，價值約新臺幣2萬5,000元，下稱系爭手機)。復另意
    圖為自己之不法所有並基於恐嚇取財之犯意，分別於附表二
    所示時、地，接續以該附表所示方式恐嚇羅苡文之母陳淑芬
    、羅苡文，要求給付金額6,500元，致其心生畏懼，報警處
    理後，而未遂。
　　理  由
壹、證據能力：
一、按被告以外之人於審判外之言詞或書面陳述，除法律有規定
    者外，不得作為證據，刑事訴訟法第159 條第1 項定有明文
    。經查，被告吳永成及辯護人爭執證人羅苡文、陳淑芬分別
    於警詢、檢察事務官之證據能力，而對被告而言，證人羅苡
    文、陳淑芬於警詢、檢察事務官中之陳述，為被告以外之人
    於審判外之陳述，復未經檢察官證明具有何「特信性」及「
    必要性」，依刑事訴訟法第159 條第1 項規定，均無證據能
    力。
二、按被告以外之人於審判外之言詞或書面陳述，除法律有規定
    者外，不得作為證據，刑事訴訟法第159條第1項固定有明文
    。惟被告以外之人於審判外之陳述，雖不符同法第159條之1
    至同條之4之規定，而經當事人於審判程序同意作為證據，
    法院審酌該言詞或書面陳述作成時之情況，認為適當者，亦
    得為證據；又當事人、代理人或辯護人於法院調查證據時，
    知有第159條第1項不得為證據之情形，而未於言詞辯論終結
    前聲明異議者，視為有前項之同意，同法第159條之5第1項
    、第2項亦有明文規定。經查，除上開爭執之證據能力外，
    本判決下列所引用之被告以外之人於審判外之陳述，檢察官
    、上訴人即被告吳永成（下稱被告）、辯護人於本院準備程
    序、審理時，均已表示「證據能力沒有意見」等語明確（本
    院卷第121至123頁、第212至214頁），迄本院言詞辯論終結
    前，亦未就證據能力聲明異議；本院審酌該些傳聞證據製作
    時之情況，尚無違法不當及證明力明顯過低之瑕疵，亦認以
    之作為證據要屬適當，爰依刑事訴訟法第159條之5第2項之
    規定，認均有證據能力。
三、本判決所引用之非供述證據，並無證據顯示係公務員違背法
    定程序所取得，亦無顯不可信之情況，且經本院於審理期日
    逐一提示而為合法調查，自亦得作為本案認定犯罪事實之證
    據。　　
貳、認定事實所憑之證據及理由：
一、犯罪事實欄一、部分：
　  上揭犯罪事實，業據被告於偵查、原審及本院準備程序、審
    理時均坦承不諱（偵卷第193頁、原審易字卷第103頁、原審
    他字卷第132頁、原審易緝卷第106頁、本院卷120、156、21
    5頁），核與證人即告訴人周佳穎、證人周羅金蓮於警詢時
    證述之情節大致相符（偵卷第33至35頁），並有U-BIKE註冊
    悠遊卡之紀錄、悠遊卡股份有限公司109年1月17日悠遊字第
    1090100089號函暨附件、監視器錄影翻拍照片在卷可稽(見
    偵卷第55至59頁、第62頁、第85至87頁、第179至182頁)，
    被告前開任意性自白，核與事實相符，堪以採信。
二、犯罪事實欄二、部分：
    被告固坦承曾拿過系爭手機，並於108年3月31日打過電話給
    被害人的母親，惟矢口否認有何竊盜及恐嚇取財等犯行，辯
    稱：我是資源回收業者，系爭手機是在1台機車的腳踏板上
    撿到，我只有打一次電話，但講不到幾句話，就掛斷了，並
    沒有恐嚇她們要付錢取回手機，而且也沒有打第二次電話，
    事後我把系爭手機丟在U-BIKE前面的籃子後就離開了云云。
    惟查：
　㈠竊盜部分：
  1.證人即被害人羅苡文於上揭時、地，將其所有之系爭手機1
    支，放置於上開機車龍頭下方開放式置物架內，而遭成年男
    子竊取，及被告自承持有被害人羅苡文系爭手機1支之事實
    ，業據被告於原審、本院審理時供承在卷（見原審他字卷第
    132至133頁、原審易緝卷第107頁、本院卷第120、156、216
    頁），核與證人羅苡文於原審及本院審理時證述詳實（見偵
    卷第29至30頁、原審易緝卷第97頁），復有桃園市政府警察
    局八德分局調閱天羅地網監錄系統影像紀錄表6張在卷可稽
    （見偵卷第53至56頁），此部分事實，首堪認定。
　2.被告雖以前詞置辯，然查：
　⑴證人羅苡文於本院審理時證稱：108年3月30日晚間6時40分許
    ，我是將手機放在我騎乘重型機車龍頭下面開放式的置物空
    間內，前往○○區○○路000號旁運動中心運動，運動完就發現
    手機遭竊，經調閱附近監視器發現是1名身形頭戴深色鴨舌
    帽、身穿長袖外套及深色長褲之男子，犯案後騎乘U-BIKE由
    桃園往中壢的方向離去，之後報警處理等語（本院卷第206
    至208頁），可認證人羅苡文遭竊之系爭手機係擺放於上開
    機車龍頭下面開放式的置物空間內已明。　　
　⑵觀諸卷附案發時之監視器畫面所拍攝畫面：⑴犯嫌騎乘U-BIKE
    單車，竊取證人羅苡文放置於上開機車龍頭下面開放式的置
    物空間內手機，得手後，騎乘U-BIKE離去。⑵嫌犯特徵：灰
    色迷彩背包、色白底邊運動鞋、黑色帽子（照片編5至8號，
    偵卷第55至56頁），其中灰色迷彩背包與被告遭通緝查獲時
    之身背之灰色迷彩背包相符（照片編號23號，偵卷第64頁）
    。
　⑶被告於原審供承：那台機車是停在整排機車其中一台，有車
    主的，不是報廢車，卷附照片中有騎腳踏車的人是我等語（
    原審他字卷第133頁、原審易緝卷第104頁），被告既知上開
    機車係有人使用，置放於機車龍頭下面開放式的置物空間內
    之物，即應為車主或使用者所有，且被告以左手拿取上開機
    車龍頭下面開放式的置物空間內之系爭手機時，有左右張望
    （偵卷第53至56頁、第64頁），顯係知悉系爭手機之所有權
    人並未對系爭手機放棄支配管領權，被告未經其同意，擅自
    拿取系爭手機，其已破壞車主或使用者對於系爭手機之支配
    管領關係，核與竊盜罪之構成要件相符。是被告辯稱其非偷
    竊云云，不足採信。
　⑷至被告雖辯稱：系爭手機係放置於機車腳踏板，進而撿取手
    機，並非竊盜云云，然被告迄今亦未提出相關證明，以證其
    事，自無法為有利被告之認定。
　㈡恐嚇取財未遂部分：
　1.IPHONE手機遺失或遭竊時之「尋找」途徑，可先登入iCloud
    或用其他APPLE裝置開啟尋找功能，在選取該手機後，開啟
    「遺失模式」，即可將所有人之聯絡資訊或自行輸入之訊息
    顯示在該遺失或遭竊之手機上，使持有手機之人得以透過手
    機螢幕上顯示之資訊與所有人聯繫。是證人羅苡文於原審及
    本院審理時證稱：系爭手機有安全密碼，晚上大概6、7點發
    現手機不見後，就先到派出所報案，回到家後，就在我的電
    腦把系爭手機鎖死後，鎖死後就會顯示1個警示號碼，就是
    我家電話，如果有人撿到這支手機，要找原失主可以撥打上
    面這個號碼等語（見原審易緝卷第98至100頁、本院卷第206
    頁），故被告既持有系爭手機，且於手機螢幕即出現證人羅
    苡文之家用電話，進而撥打號碼，被告知悉證人羅苡文家用
    電話之事實，應可認定。
　2.被告雖以前詞置辯，否認其有恐嚇取財及撥打第二次電話予
    證人陳淑芬之事實云云，然查：　
　⑴證人羅苡文於本院審理時證稱：於108年3月31日21時16分許
    ，我媽在家中接獲歹徒市内電話，他說：一對情侣賣手機給
    他朋友，他很好心偷偷打電話告訴我媽，手機在他朋友那邊
    ，要手機就同金額買回，不然手機就要拆掉賣零件；於108
    年4月1日10時24分許，我媽又接到對方自稱是昨晚打電話來
    的陳先生，他從朋友手中將手機拿回來，現在在他手上，要
    拿回手機就要新台幣6,500元，我媽回他說我女兒下班要到
    警察局，他聽到後就把電話掛了。我媽媽當時有跟他討論希
    望降價，我們當時已經報警，警察說不要妥協，他會想辦法
    把人找出來。他也沒有再打電話來了等語（見本院卷第207
    至208、211頁）。
　⑵核與證人即被害人母親陳淑芬於本院審理時證稱：108 年3 
    月31日晚上接到對方打電話過來，他說他朋友撿到一支手機
    ，大概要花6,000多才能拿回那隻手機，手機現在在他手上
    ，他是花錢買的，他好心要把手機還給我，所以要我花錢買
    回去，我一直求他能不能降價，他不願意，要的話就約個時
    間拿回去，我也一直在考慮沒有答應他，後來他說隔天再說
    。隔天早上他又打來，電話接通他說他是昨天打過來的陳先
    生，還是要我花錢買回那支手機，沒有再講價錢，因為第一
    通電話他已經告訴我價錢，他不降價。我在電話中還有跟他
    說警察有幫我們調監視器，我看到監視器畫面中是一個中老
    年人把手機拿走，不是你說的情侶。他還叫我去銷案然後很
    快他就掛電話了。對方在電話中有說『不拿錢來買回手機就
    要將手機拆掉賣零件』、打電話的人說『我是昨天打來的陳先
    生，你要拿回手機就要6 千5 百元』、接到突然接到陌生人
    打的這兩通電話後會感到害怕，他也知道我女兒手機搞丟，
    又知道我家電話，我很怕他會知道我住哪裡。兩通電話聽聲
    音就是一模一樣，而且他馬上主動就告訴我他是昨天打來的
    陳先生等語大致相符（見本院卷第208至211頁）。
　⑶再參以①卷附被害人羅苡文家用電話00-000***號之通聯調閱
    查詢單中108年3月31日晚間9時6分41分許、108年4月1日上
    午10時14分43秒，分別有受話908秒、121秒之紀錄（偵卷第
    75頁），可認證人陳淑芬證稱接獲被告2次來電之事實，應
    可採信。②卷附監視器錄影翻拍照片可知係1名頭戴深色鴨舌
    帽、身穿深色上衣、深色長褲、肩背深灰色迷彩背包之男子
    ，於108年4月1日上午10時許，騎乘U-BIKE朝桃園火車站前
    進，且於桃園火車站前歸還U-BIKE後，即徒步朝火車站之方
    向行走，同日於上午10時13分許行經火車站旁、遠東百貨1
    樓麥當勞前之公共電話亭時，曾短暫停駐，嗣於上午10時16
    分許再起行走向火車站（偵卷第57至61頁）。桃園火車站旁
    遠東百貨1樓麥當勞外公共電話亭之現場照片、公共電話編
    號為0000000號及通聯調閱查詢單等件，可知於108年4月1日
    上午10時14分許，證人陳淑芬家用電話所接獲來電之發話電
    話00-0000000，係設置於桃園市○○區○○路00號1樓麥當勞右
    側，編號為0000000號之公共電話（見偵卷第61頁、第75至7
    7頁）。③可認被告確有於108年4月1日上午10時14分許撥打
    電話給證人陳淑芬。
　⑷參諸證人陳淑芬、羅苡文上開證詞，可認被告確有撥打2次，
    向其等恐嚇取財之事情。被告所辯，不足採信。
三、綜上所述，本案事證明確，被告上揭犯行，均洵堪認定，均
    應予依法論科。
參、論罪科刑：
一、罪名：
  ㈠犯罪事實欄一、部分：
　1.被告行為後，刑法第337條雖於108 年12月25日公布修正，
    於同年月27日施行，惟該次修正僅將前開之罪之罰金法定刑
    修正為「1 萬5 千元以下罰金」，與修正前罰金之法定刑「
    5 百元以下罰金」，依刑法施行法第1 條之1 第2 項前段規
    定就所定數額提高為30倍之法定罰金刑，並無差異，是前開
    之罪之法定刑度修正前、後，實質上確無不同，自不生新舊
    法比較之問題，應逕適用裁判時法。　
　2.又刑法第337條所謂「離本人所持有之物」，係指遺失物、
    漂流物外，凡非基於持有人之意思，一時脫離本人所持有之
    物。本案悠遊卡係告訴人於108年3月7日不慎遺忘在友人家
    中，其友人發現後，將該卡放在皮夾內準備碰到告訴人時予
    以歸還，卻於同年3月20日騎車時不慎遺落，此據告訴人於
    警詢中指述明確（見偵卷第34頁），足見上開物品並非告訴
    人不知何時、何地遺失，而係一時非出於其意思離其持有，
    自應評價為離本人持有之物。是核被告所為，係犯刑法第33
    7條之侵占離本人所持有之物罪，公訴意旨認被告係涉犯侵
    占遺失物罪，容有誤會，然適用法條相同，並無變更起訴法
    條之問題，附此敘明。
　㈡犯罪事實欄二、部分：
　1.按行為後法律有變更者，適用行為時之法律，但行為後之法
    律有利於行為人者，適用最有利於行為人之法律，刑法第2
    條第1項定有明文。查被告行為後，刑法第320條第1項規定
    業於108年5月29日修正公布，並於同年5月31日施行，而修
    正前該規定之法定刑原為「5年以下有期徒刑、拘役或500元
    以下罰金」，依刑法施行法第1條之1第2項前段規定，刑法
    分則編所定罰金就其原定數額提高為30倍，即1萬5000元以
    下罰金，修正後刑法第320條第1項法定刑為「5年以下有期
    徒刑、拘役或50萬元以下罰金。」，經比較新舊法之結果，
    應以修正前之規定有利於被告，依刑法第2條第1項前段規定
    ，自應適用修正前刑法第320條第1項之規定；又被告行為後
    ，刑法第346條固於108年12月25日修正公布，並於同年12月
    27日施行，惟該次僅就罰金刑部分文字調整為3萬元，與修
    正前罰金之法定刑「1千元以下罰金」，依刑法施行法第1 
    條之1 第2 項前段規定就所定數額提高為30倍之法定罰金刑
    ，並無差異，是前開之罪之法定刑度修正前、後，實質上確
    無不同，自不生新舊法比較之問題，應逕適用裁判時法。
　2.核被告所為，係犯修正前刑法第320條第1項竊盜罪、刑法第
    346條第3項、第1項之恐嚇取財未遂罪。
  3.被告為如附表二編號1至2所示，致電證人羅苡文家中，由證
    人陳淑芬接聽之恐嚇取財行為，係出於單一犯意，在密接之
    時間為之，各行為之獨立性極為薄弱，應視為數個舉動之接
    續實行，而論以接續犯之一罪。
　4.被告係一行為同時對被害人羅苡文、陳淑芬為恐嚇取財未遂
    之行為，為想像競合。　
二、被告所犯上開3罪間，犯意各別、行為互殊，應分論併罰。
三、累犯：
　㈠依108 年2 月22日公布之司法院釋字第775 號解釋文：「刑
    法第47條第1 項規定：『受徒刑之執行完畢，或一部之執行
    而赦免後，5 年以內故意再犯有期徒刑以上之罪者，為累犯
    ，加重本刑至二分之一。』有關累犯加重本刑部分，不生違
    反憲法一行為不二罰原則之問題。惟其不分情節，基於累犯
    者有其特別惡性及對刑罰反應力薄弱等立法理由，一律加重
    最低本刑，於不符合刑法第59條所定要件之情形下，致生行
    為人所受之刑罰超過其所應負擔罪責之個案，其人身自由因
    此遭受過苛之侵害部分，對人民受憲法第8 條保障之人身自
    由所為限制，不符憲法罪刑相當原則，牴觸憲法第23條比例
    原則。於此範圍內，有關機關應自本解釋公布之日起2 年內
    ，依本解釋意旨修正之。於修正前，為避免發生上述罪刑不
    相當之情形，法院就該個案應依本解釋意旨，裁量是否加重
    最低本刑。」是在該解釋文公布後，本院即應依此就個案裁
    量是否有依刑法第47條第1 項規定加重最低本刑之必要。
　㈡查被告曾因犯竊盜等案件，經法院判處罪刑確定，並於106年
    10月11日執行有期徒刑完畢，有本院被告前案紀錄表附卷可
    稽，是被告於受有期徒刑執行完畢後，5年以內故意再犯本
    案犯罪事實欄二所示有期徒刑以上之罪，均為累犯。惟本院
    審酌被告前揭執行紀錄係竊盜等之財產犯罪，①就犯罪事實
    欄二、竊盜犯行部分，參酌司法院釋字第775號解釋意旨，
    審酌被告前已因竊盜犯行經法院科刑並執行完畢，卻未能謹
    慎守法，執畢後又再犯本案，刑罰反應力薄弱，當應依刑法
    第47條第1項之規定加重其刑。②就恐嚇取財未遂犯行部分，
    惟其前案係竊盜案件，罪質與其於本案此部分所為之犯罪不
    同，復衡酌被告之犯罪情節，倘若一概加重法定最低本刑，
    將致生被告所受之刑罰超過其於本案所應負擔之罪責，對其
    人身自由不免造成過苛之侵害，為符憲法罪刑相當原則，允
    宜不加重最低本刑。
四、被告如犯罪事實欄二、恐嚇取財未遂罪部分所示，已著手實
    行恐嚇取財之行為，惟未生實際取得財物之結果，為未遂犯
    ，應依刑法第25條第2項規定減輕其刑。
肆、維持原判決及駁回上訴之理由（竊盜部分）：　　
一、原審本於同上見解，以行為人之責任為基礎，本院審酌被告
    於案發時，已非年少欠缺智慮之人，其前有多次竊盜前科經
    法院判處罪刑在案，猶不知把握悔改之機會，選擇不再犯罪
    ，其未憑己力獲取財物，仍再度以竊盜方式而為，實不應輕
    縱；復斟酌被告犯後未坦承此部分犯行，顯然未能面對自身
    錯誤，亦未賠償被害人所受損害，亦未能取得被害人羅苡文
    之諒解，犯後態度難認良好；兼衡其自陳國小畢業之智識程
    度、經濟勉持之生活狀況（見偵卷第5頁），暨其犯罪動機
    、目的、手段、情節、被害人所受損害大小及素行等一切情
    狀，量處有期徒刑4月，如易科罰金，以新臺幣1千元折算1
    日。並就沒收部分說明如下：被告竊得之系爭手機1支，為
    其犯罪所得，雖未據扣案，且被告迄今尚未以原物返還或以
    等價金錢賠償被害人，應依刑法第38條之1 第1 項、第3項
    規定，宣告沒收之，且於全部或一部不能沒收或不宜執行沒
    收時，追徵其價額。經核其認事用法，尚無違誤，量刑亦屬
    妥適，應予維持。
二、被告提起上訴，否認犯行，業經本院指駁如前，其上訴為無
    理由，應予駁回。
伍、撤銷改判理由及科刑審酌事項（即侵占離本人所持有之物與
    恐嚇取財未遂部分）：　　
一、原審以被告上開犯罪事證明確，據以論罪科刑，固非無見。
    惟查：㈠就侵占離本人所持有之物罪部分：被告於本院準備
    程序時表示其已與被害人周佳穎達成和解，且已給付400元
    ，有本院公務電話查詢紀錄表在卷足佐（本院卷第131頁）
    ，原審未及審酌此項犯後態度之量刑因子所為量刑，容有未
    洽。被告上訴意旨請求減輕其刑，為有理由，自應由本院將
    原判決此部分予以撤銷改判。㈡就恐嚇取財未遂罪部分：原
    審漏未敘明證人陳淑芬將附表二之內容告知被害人羅苡文，
    而同為被害人，容有未洽。又原審認此部分犯行為累犯，且
    未敘明有何減輕事由，即諭知有期徒刑3月之刑，已有未當
    。被告提起上訴，否認犯行，業經本院指駁如前，上訴為無
    理由，然原判決此部分有上開可議之處，自應由本院將原判
    決就此部分暨有期徒刑定應執行部分撤銷改判。
二、爰以行為人之責任為基礎，本院審酌被告於案發時，已非年
    少欠缺智慮之人，其前有多次竊盜前科經法院判處罪刑在案
    ，猶不知把握悔改之機會，選擇不再犯罪，竟拾獲他人之悠
    遊卡後，未交警察機關處理，反逞一時之貪慾，將上開物品
    侵占入己並使用，顯然欠缺尊重他人之觀念，其復未憑己力
    獲取財物，仍再度以恐嚇取財未遂等方式恐嚇被害人，所為
    實不應輕縱；復斟酌被告犯後未坦承全部犯行，顯然未能面
    對自身錯誤，就侵占離本人所持有之物部分，已賠償被害人
    周佳穎400元，其餘恐嚇取財未遂犯行，均未賠償被害人所
    受損害，亦未能取得被害人羅苡文、陳淑芬之諒解，犯後態
    度難認良好；兼衡其自陳國小畢業之智識程度、經濟勉持之
    生活狀況，暨其犯罪動機、目的、手段、情節、被害人所受
    損害大小及素行等一切情狀，分別處如附表一編號1、3 「
    本院主文」欄所示之刑，且諭知有期徒刑如易科罰金、罰金
    如易服勞役之折算標準。本院考量被告分別所犯數罪之行為
    時間非長，犯罪手法不同，雖惡性甚重，但如以實質累加之
    方式定應執行刑，處罰之刑度恐將超過其行為之不法內涵與
    罪責程度，爰基於罪責相當之要求，在上開內、外部性界限
    範圍內，為適度反應被告整體犯罪行為之不法與罪責程度、
    人格特性及對其等施以矯正之必要性，就被告撤銷改判有期
    徒刑部分及上訴駁回（即竊盜罪）部分所處有期徒刑之刑部
    分，量定應執行之刑如主文第四項所示，並諭知易科罰金之
    折算標準。
三、沒收：
    被告於犯罪事實欄一所示侵占被害人周佳穎之悠遊卡1張，
    價值低微，欠缺刑法上重要性，爰依刑法第38條之2第2項規
    定，不予宣告沒收。
陸、法律之適用：
　　據上論斷，應依刑事訴訟法第368條、應依刑事訴訟法第369
     條第1 項前段、第364 條、第299 條第1 項前段，判決如
    主文。
本案經檢察官楊挺宏提起公訴，檢察官許鈺茹到庭執行職務。
中　　華　　民　　國　　111 　年　　10　　月　　26　　日
　　　　　　　　　刑事第七庭  審判長法　官  孫惠琳
　　　　　　　　　　　　　　　　　  法　官  商啟泰
　　　　　　　　　　　　　　　　　  法　官  鍾雅蘭
以上正本證明與原本無異。
不得上訴。
                                    書記官  莊喬鈞
中　　華　　民　　國　　111 　年　　10　　月　　26　　日
附錄本案論罪科刑法條全文：
修正前中華民國刑法第320條
意圖為自己或第三人不法之所有，而竊取他人之動產者，為竊盜
罪，處5年以下有期徒刑、拘役或500元以下罰金。
意圖為自己或第三人不法之利益，而竊佔他人之不動產者，依前
項之規定處斷。
前二項之未遂犯罰之。

刑法第337條
意圖為自己或第三人不法之所有，而侵占遺失物、漂流物或其他
離本人所持有之物者，處1萬5千元以下罰金。

刑法第346條
意圖為自己或第三人不法之所有，以恐嚇使人將本人或第三人之
物交付者，處6月以上5年以下有期徒刑，得併科3萬元以下罰金
。
以前項方法得財產上不法之利益或使第三人得之者，亦同。
前二項之未遂犯罰之。

附表一：
編號 相關犯罪事實 原審主文 （罪名、宣告刑及沒收） 本院主文 1 犯罪事實欄一 吳永成犯侵占離本人所持有之物罪，處罰金新臺幣伍仟元，如易服勞役，以新臺幣壹仟元折算壹日。 吳永成犯侵占離本人所持有之物罪，處罰金新臺幣貳仟元，如易服勞役，以新臺幣壹仟元折算壹日。 2 犯罪事實欄二前段 吳永成犯竊盜罪，累犯，處有期徒刑肆月，如易科罰金，以新臺幣壹仟元折算壹日。未扣案之手機壹支（廠牌：APPLE IPHONE 7 PLUS，IMEI：000000000000000）沒收之，於全部或一部不能沒收或不宜執行沒收時，追徵其價額。 上訴駁回。 3 犯罪事實欄二後段 吳永成犯恐嚇取財未遂罪，累犯，處有期徒刑參月，如易科罰金，以新臺幣壹仟元折算壹日。 吳永成犯恐嚇取財未遂罪，處有期徒刑參月，如易科罰金，以新臺幣壹仟元折算壹日。 

附表二：
編號 時間 地點 恐嚇取財未遂行為　 1 108年3月31日晚上9時6分許 臺北市○○區○○路000號前 以公用電話00-00000000號撥打陳淑芬之家用電話，並恫稱：「要手機就以同樣金額買回，不然手機就要拆掉賣零件」等語。 2 108年4月1日上午10時14分許（起訴書附表誤載為「10時24分許」，應予更正） 桃園市○○區○○路00號1樓前 以公用電話00-0000000號撥打陳淑芬之家用電話，並恫稱：「我是昨晚打來的陳先生，你要拿回手機就要6500元」等語。